臺灣高等法院高雄分院刑事附帶民事訴訟判決
111年度交附民上字第3號
上  訴  人  
即  原  告   湯素貞
被上訴人
即  被  告   施振聖
上列當事人間因過失傷害附帶民事訴訟案件，上訴人不服臺灣屏
東地方法院民國111年7月8日第一審附帶民事訴訟判決（111年度
交附民字第23號），提起上訴，本院判決如下：
    主  文
上訴駁回。
    事實及理由
一、上訴人起訴主張略以：被上訴人施振聖於民國110年4月14日
    15時38分許，駕駛車牌號碼000-0000號自用小客車，沿屏東
    縣屏東市和生路一段817巷由北往南方向行駛，未注意應與
    右側車輛保持安全距離，適有上訴人騎乘車牌號碼000-0000
    號普通重型機車，沿屏東縣屏東市和生路一段817巷同向行
    駛，因閃避不及（未碰撞），導致上訴人人車倒地，受有頭
    部外傷併顱內出血、左骨盆骨折、左頭皮撕裂傷、背部挫傷
    等傷害，爰依侵權行為法律關係，請求被上訴人給付醫藥費
    新臺幣（下同）1萬2530元、診斷書證明費150元、增加生活
    上需要1660元、住院看護費1萬6800元、出院看護費6萬元、
    工作損失5萬6320元、慰撫金40萬元、修車費5380元，合計5
    5萬3210元等語。並聲明：㈠被上訴人應給付上訴人55萬3210
    元，及自起訴狀繕本送達翌日起至清償日止，按週年利率百
    分之5計算之利息。㈡願供擔保，請准宣告假執行。
二、本件原審駁回上訴人前開請求，上訴人不服提起上訴，惟未
    為任何聲明。
三、按刑事訴訟諭知無罪、免訴或不受理之判決者，應以判決駁
    回原告之訴，刑事訴訟法第503條第1項前段定有明文。本件
    刑事訴訟部分（即本院111年度交上易字第116號過失傷害案
    件），本院維持原審無罪判決，駁回檢察官之上訴。原判決
    依照前開規定，駁回上訴人提起之附帶民事訴訟，經核並無
    不合，上訴人上訴意旨求予廢棄改判，為無理由，應予駁回
    。
四、上訴人另以倘本院就刑事部分仍諭知無罪、免訴或不受理之
    判決，則請求依刑事訴訟法第503條第1項但書規定，將本件
    移送管轄法院民事庭等語。然按，刑事訴訟法第503條第1項
    但書所載，經原告聲請時，應將附帶民事訴訟移送管轄法院
    之民事庭，必須諭知無罪、免訴、或不受理判決之法院，始
    能適用，如認刑事訴訟之上訴為無理由，而為駁回上訴之判
    決時，即無再適用該條但書之餘地（最高法院29年附字第35
    6號判例、83年度台附字第17號裁定意旨參照）。本件被上
    訴人因過失傷害案件，經原審於111年7月8日以110年度交易
    字第373號判決諭知無罪，檢察官不服提起上訴，經本院審
    理後，認原審認事用法尚無違誤而判決駁回檢察官之上訴，
    依前揭說明，即無再適用刑事訴訟法第503條第1項但書規定
    之餘地，自應一併駁回上訴人附帶民事訴訟之上訴，而無從
    依上訴人之聲請，將附帶民事訴訟移送管轄法院之民事庭，
    附此敘明。
據上論結，應依刑事訴訟法第490條前段、第368條，判決如主文
。
中　　華　　民　　國　　111 　年　　12　　月　　6 　　日
                    刑事第三庭  審判長法  官  吳進寶
                                      法  官  陳億芳
                                      法  官  徐美麗
以上正本證明與原本無異。
本判決不得上訴。
中　　華　　民　　國　　111 　年　　12　　月　　6 　　日
                                      書記官  吳宗霖